【裁判字號】    99,訴,142
【裁判日期】    990701
【裁判案由】    違反毒品危害防制條例
【裁判全文】
臺灣花蓮地方法院刑事判決               99年度訴字第142號
公  訴  人  臺灣花蓮地方法院檢察署檢察官
被      告  甲○○
上列被告因違反毒品危害防制條例案件，經檢察官提起公訴（99
年度偵字第868號、99年度毒偵字第111號）及於審判期日以言詞
追加起訴，被告就被訴事實為有罪之陳述，本院合議庭裁定由受
命法官獨任進行簡式審判程序審理，判決如下：
    主  文
甲○○施用第二級毒品，累犯，處有期徒刑肆月。又施用第一級
毒品，累犯，處有期徒拾月，扣案之吸食器壹組沒收之。應執行
有期徒刑壹年，扣案之吸食器壹組沒收之。
    事  實
一、觀察勒戒與強制戒治：
    甲○○前因施用毒品案件，經臺灣桃園地方法院於民國96年
    6月28日以96年度毒聲字第785號裁定送觀察、勒戒後，認無
    繼續施用毒品之傾向，由臺灣桃園地方法院檢察署檢察官於
    同年8 月16日以96年度毒偵字第3223號為不起訴處分確定。
二、犯罪前科：
    甲○○曾因違反毒品危害防制條例案件，經本院於97年6 月
    10日以97年度花簡字第479號判處有期徒刑3月確定，嗣於97
    年12月16日執行完畢（成立累犯）。
三、本案犯罪事實：
(一)甲○○基於施用第二級毒品安非他命之犯意，於99年2月5日
    下午5時許，在其位於花蓮縣吉安鄉○○○街234巷11號之住
    處內，非法施用第二級毒品安非他命1 次。嗣於同年2月5日
    晚間8 時16分左右，員警經其同意採驗尿液，結果呈施用第
    二級毒品安非他命代謝後之安非他命、甲基安非他命陽性反
    應，因而查悉上情。
(二)甲○○復基於施用第一級毒品海洛因及第二級毒品安非他命
    之犯意，於99年2月6日上午某時許，在上開住處內，以吸食
    器燒烤之方式，同時非法混合施用第一級毒品海洛因及第二
    級毒品安非他命1次。嗣於同年2月10日上午11時30分左右，
    員警經其同意採驗尿液，結果呈施用第一級毒品海洛因代謝
    後之嗎啡陽性反應及施用第二級毒品安非他命代謝後之安非
    他命、甲基安非他命陽性反應，因而查悉上情，並循線扣得
    甲○○所有用以供施用毒品之吸食器1組。
四、案經花蓮縣警察局移送及花蓮縣警察局花蓮分局報告臺灣花
    蓮地方法院檢察署檢察官偵查起訴及追加起訴。
    理  由
壹、程序事項：
一、按第一審辯論終結前，得就與本案相牽連之犯罪或本罪之誣
    告罪，追加起訴，刑事訴訟法第265條第1項定有明文。本院
    受理檢察官以99年度偵字第868號、99年度毒偵字第111號起
    訴如事實欄三（二）部分之期間內，公訴人於審判期日以言
    詞追加起訴事實欄三（一）部分，符合刑事訴訟法第7條第1
    款所規定一人犯數罪之相牽連案件，本院自應併予審理。
二、被告甲○○所犯為毒品危害防制條例第10條第1項、第2項之
    施用第一級、第二級毒品罪，非死刑、無期徒刑、最輕本刑
    為3 年以上有期徒刑之罪，或高等法院管轄第一審之案件，
    被告於本院準備程序中，就被訴事實為有罪之陳述，經告以
    簡式審判程序之旨，並聽取檢察官、被告之意見後，本院合
    議庭業已依刑事訴訟法第273 條之1第1項之規定，裁定由受
    命法官獨任進行簡式審判程序，是本件之證據調查，依刑事
    訴訟法第273條之2規定，不受同法第159條第1項、第161 條
    之2、第161條之3、第163條之1及第164條至第170 條規定之
    限制。
貳、實體事項：
一、事實認定：
(一)前開事實欄三（一）部分，業據被告於本院審理中自白不諱
    ，且被告於99年2月5日為警採集其親自排放之尿液，送請慈
    濟大學濫用藥物檢驗中心，以氣相層析質譜儀分析法確認檢
    驗結果，呈安非他命及甲基安非他命陽性反應，此有被告檢
    體編號Ｚ000000000號尿液檢體採集送驗紀錄表及慈濟大學濫
    用藥物檢驗中心檢驗總表各乙份附卷可稽，足認被告前開自
    白與事實相符，可以採信。
(二)前開事實欄三（二）部分，亦據被告於偵訊時及本院審理中
    自白不諱，且被告於99年2 月10日為警採集其親自排放之尿
    液，送請慈濟大學濫用藥物檢驗中心，以氣相層析質譜儀分
    析法確認檢驗結果，呈嗎啡、安非他命及甲基安非他命陽性
    反應，此有被告檢體編號Ｚ000000000號尿液檢體採集送驗紀
    錄表及慈濟大學濫用藥物檢驗中心檢驗總表各乙份附卷可稽
    ，另有吸食器1 組扣案可佐，足認被告前開自白與事實相符
    ，可以採信。
(三)綜上所述，本案罪證明確，被告犯行洵堪認定，自應依法論
    科。
二、論罪科刑：
(一)核被告就前開事實欄三（一）部分所為，係犯毒品危害防制
    條例第10條第2 項之施用第二級毒品罪；就前開事實欄三（
    二）部分所為，係犯同條例第10條第1 項之施用第一級毒品
    罪及同條第2 項之施用第二級毒品罪。被告持有第一級及第
    二級毒品以供其各次施用，其持有之低度行為應為其施用之
    高度行為所吸收，均不另論罪。關於前開事實欄三（二）部
    分，被告係以將第一級毒品海洛因與第二級毒品安非他命摻
    在一起施用之方式，同時施用第一級毒品海洛因與第二級毒
    品安非他命，業已認定如前述，被告所犯上開施用第一級毒
    品罪、施用第二級毒品罪兩罪間，係一行為觸犯數罪名，屬
    想像競合犯，應從一較重之施用第一級毒品罪處斷；至起訴
    書就該部分雖認被告係分別施用第一、二級毒品，應予分論
    併罰，然並無證據證明被告係分別施用第一、二級毒品，依
    「罪證有疑，利於被告」之法則，被告在本院審理中供承係
    同時施用第一、二級毒品之自白，應為可採，且公訴人對此
    亦表示無意見，是起訴書上開所認尚難憑採。又被告就前開
    事實欄三（一）及（二）兩部分所犯，犯意各別，行為互殊
    ，應予分論併罰。又被告前曾受如事實欄所載有期徒刑之執
    行，此有臺灣高等法院被告前案紀錄表附卷可考，其於有期
    徒刑執行完畢後5 年以內，故意再犯本案兩件有期徒刑以上
    之罪，為累犯，均應加重其刑。爰審酌被告犯罪之動機、吸
    食頻率、曾有施用毒品之前科仍不知戒除，且就前開事實欄
    三（二）部分，以混合施用第一、二級毒品之形同多重藥物
    濫用方式施用，以圖延長毒品效力，顯見其對毒品之依賴甚
    深，自制能力薄弱，惟犯罪後坦承犯行，且所犯之施用毒品
    犯行乃戕害自己身心健康，並未危及他人等一切情狀，分別
    量處如主文所示之刑，並定其應執行刑，以示懲儆。
(二)扣案之吸食器1 組，雖非專供施用毒品之器具，然屬被告所
    有供就前開事實欄三（二）部分施用第一級毒品海洛因及第
    二級毒品安非他命所用，業據被告自承在卷，爰依刑法第38
    條第1 項第2款之規定宣告沒收。又扣案之安非他命殘渣袋2
    個、注射針筒1支、提撥管2枝均為被告配偶呂嘉瑋所有供施
    用毒品所用，業據被告供述明確，亦經呂嘉瑋在其被訴違反
    毒品危害防制條例之案件中陳明無誤（本院99年度訴字第13
    7號），且該等扣押物均經本院以99年度訴字第137號判決宣
    告沒收銷燬或沒收，有該判決書附卷可稽，從而本院自不得
    宣告沒收銷燬或沒收，併此敘明。
據上論斷，應依刑事訴訟法第273條之1第1項、第299條第1 項前
段，毒品危害防制條例第10條第1項、第2項，刑法第11條前段、
第55條、第47條第1項、第51條第5款、第38條第1項第2款，判決
如主文。
本案經檢察官簡淑如到庭執行職務。
中    華    民    國    99    年    7     月    1     日
                  刑事第一庭    法  官  曹庭毓
以上正本證明與原本無異。
如不服本判決應於收受送達後10日內向本院提出上訴書狀，並應
敘述具體理由。其未敘述上訴理由者，應於上訴期間屆滿後20日
內向本院補提理由書(均須按他造當事人之人數附繕本)「切勿逕
送上級法院」。
中    華    民    國    99    年    7     月    1     日
                                書記官
附錄本判決論罪之法律條文：
毒品危害防制條例第10條：
施用第一級毒品者，處6月以上5年以下有期徒刑。
施用第二級毒品者，處3年以下有期徒刑。

司法院資訊處製作；財團法人民間司法改革基金會備份。
